臺灣高雄地方法院民事判決　　　　　　　95年度再易字第24號
再審原告　乙○○
　　　　　甲○○
再審被告　丁○○
上列當事人間確定土地界址事件，再審原告對於本院民國95年6
月5 日88年度簡上字第145 號確定判決，提起再審之訴，本院判
決如下：
    主  文
再審之訴駁回。
再審訴訟費用由再審原告負擔。
    理  由
一、再審原告主張略以：再審被告前對再審原告提起確認土地界
    址之訴，經本院於民國95年6 月5 日以88年度簡上字第145
    號判決再審被告所提確認土地界址之訴，欠缺權利保護必要
    ，而判決駁回確定。今再審原告提出新證據即仁武郵局存證
    信函1 份，依民事訴訟法第496 條第1 項第13款規定提起再
    審之訴，並聲請繼續審判等語。
二、按有下列各款情形之一者，得以再審之訴對於確定終局判決
    聲明不服：（13）當事人發現未經斟酌之證物或得使用該證
    物者。但以如經斟酌可受較有利益之裁判者為限，民事訴訟
    法第496 條第1 項第13款定有明文。次按民事訴訟法第496
    條第1 項第13款所謂發現未經斟酌之證物，係指在前訴訟程
    序事實審辯論終結前，不知已有該證物存在，其後始知之者
    而言。若已知之，而按其情形，並非不能當時舉出或命第三
    人提出者，即無本款之適用；且該款所謂發見之新證物，以
    如經法院斟酌，可受較有利益之裁判為者限，若縱經斟酌，
    亦不能受較有利之裁判者，即不得據以提起再審之訴。
三、經查，再審原告主張再審被告前對再審原告提起確認土地界
    址之訴，嗣經本院於95年6 月5 日，以88年度簡上字第145
    號（下稱前審）判決再審被告所提確認土地界址之訴，欠缺
    權利保護必要，而判決駁回確定等情，有本院88年度簡上字
    第145 號判決1 份在卷可憑，且經本院調閱88年度簡上字第
    145 號卷宗核閱屬實。而再審原告所主張未經斟酌之證物，
    係仁武郵局92年7 月17日第166 號之存證信函1 份，該存證
    信函寄件人係丙○○，收件人係再審被告，而丙○○係再審
    原告甲○○於前審之訴訟代理人，有本院上開判決書1 份在
    卷可憑，是該存證信函之寄件人丙○○既係前審之訴訟代理
    人，其應可於前審訴訟審理中提出該存證信函做為證據，且
    客觀上亦無不能提出之情形，再審原告卻未於前審審理中提
    出，參照上揭說明，自不能認係發現未經斟酌之證據。另依
    存證信函所載內容，係寄件人丙○○主張就坐落仁武鄉○○
    段416 之3 號土地，經調解後已無拆屋還地之問題，如發現
    再審被告偽造假債權欲敲詐，即要求賠償損失等語，僅係意
    思表示之通知行為，而前審本院係以兩造所爭執之土地界址
    糾紛，業經兩造於92年7 月10日在高雄縣仁武鄉公所調解委
    員會成立調解（92年民調字第552 號），並經本院鳳山簡易
    庭以92年度鳳核字第1579號核定在案，兩造爭執之土地界址
    已因調解成立而確定，故再審被告所提確認土地界址之訴，
    欠缺權利保護必要，而判決駁回確定，是上開存證信函，縱
    經斟酌，亦難認對判決結果有何影響，而可受較有利之裁判
    。綜上所述，再審原告所提上開存證信函，不符合民事訴訟
    法第496 條第1 項第13款所規定之要件，是本件顯無再審理
    由，本院爰不經言詞辯論，逕以判決駁回之。
四、據上論結，本件再審之訴顯無再審理由，依民事訴訟法第50
    2 條第2 項、第78條，判決如主文。
中　  華  　民　  國　   96　  年　　7　　月    20　　日
                      民事鳳山分庭審判長法  官　朱玲瑤
                                        法  官  許政賢
                                        法  官  呂憲雄
正本證明係照原本作成。
本判決不得上訴。
中　  華  　民　  國　   96　  年　　7　　月    23 　日
                                        書記官  李文廣
